【裁判字號】    97,抗,237
【裁判日期】    970829
【裁判案由】    停止執行
【裁判全文】
臺灣高等法院高雄分院民事裁定           97年度抗字第237號
抗  告  人  甲○○
上列當事人間停止執行事件，抗告人對於中華民國97年7月22日
台灣屏東地方法院97年度聲更字第1號裁定提起抗告，本院裁定
如下：
    主  文
抗告駁回。
抗告程序費用新台幣壹仟元由抗告人負擔。
    事實及理由
一、抗告人即債權人以台灣屏東地方法院民國96年度拍字第558
    號拍賣抵押物裁定為執行名義，聲請以97年度執字第4332號
    執行事件執行相對人即債務人乙○○所有坐落屏東市○○段
    530 地號土地暨其上屏東市○○段145 建號即門牌號碼屏東
    縣屏東市○○路57巷53號建物（下稱系爭房地），相對人以
    其業已提起確認抵押權不存在等訴訟為由，聲請停止執行，
    經原法院以97年度聲更字第1 號裁定准相對人為抗告人供擔
    保新台幣（下同）11萬元後，停止前開執行程序。抗告人不
    服提起抗告，求為變更擔保金額為30萬元。
二、抗告意旨略以：(一)原裁定僅提及抗告人因停止執行期間之利
    息損失，未提到系爭房地之折舊、物價之通貨膨脹、受償金
    錢使用之預期利益、執行費用先行支出等損失，原裁定所命
    擔保數額顯然偏低，損害伊之權益。(二)本件擔保金計算方式
    實屬不合理，蓋本件設定抵押權擔保借款，利息約定為年利
    率18％，原裁定卻以年利率5 ％為計算基數，不知所據為何
    。(三)系爭房地鑑定價格為230 萬6000元，與當地房地市場認
    同價格落差甚大，縱第四拍之拍賣程序能否拍定尚屬未知，
    設第四拍被拍定底價為118 萬1000元，扣除訴訟費用約7000
    元，及第一順位陽信銀行借款約84萬元後，殘餘33萬4000元
    ，尚不足清償相對人向抗告人所借本金60萬元等語。
三、按法院依強制執行法第18條第2 項定擔保金額而准許停止強
    制執行之裁定者，該項擔保係備供債權人因停止執行所受損
    害之賠償，其數額應依標的物停止執行後，債權人未能即時
    受償或利用該標的物所受之損害額，或其因另供擔保強制執
    行所受之損害額定之，非以標的物之價值或其債權額為依據
    ，最高法院86年台抗字第442 號裁定要旨可資參照。查，
  (一)本件抗告人對於相對人之債權，原先所為利息約定，依法應
    計算至清償日為止，停止執行期間仍繼續計算利息，該部分
    顯非抗告人可能受之損害。原裁定考量系爭債權可能延緩受
    償之期間，按法定利率5%計算其可能遭受之損害，並無不合
    。
  (二)依鑑定報告所附建物登記簿謄本觀之，系爭房屋建於65年間
    ，為30年以上之老屋，土地價值170 萬元、房屋價值60萬60
    00元，合計230 萬6000元，其拍賣所得金額是否足以清償各
    該抵押債權及相關之費用，為抵押債權人在貸出款項前所應
    自行評估並承擔其風險，與本件是否停止執行及其擔保金額
    無涉。
  (三)建物始有折舊之問題，系爭房屋甚為老舊且價值不高，業如
    上述，原裁定已併考量抗告人因延緩拍賣可能遭受之折舊等
    損失，於前開法定遲延利息外酌予提高擔保金額為11萬元，
    尚無不合。抗告人雖主張擔保金額應為30萬元，但並未說明
    其如何計算得出該金額，尚嫌無據，應認其抗告為無理由，
    予以駁回。
四、據上論結，本件抗告為無理由，依強制執行法第30條之1 、
    民事訴訟法第495 條之1 第1 項、第449 條第1 項、第95
    條、第78條，裁定如主文。
中    華    民    國    97    年    8     月    29    日
                            民事第四庭
                                審判長法官  蔡文貴
                                法      官  謝靜雯
                                法      官  陳真真
以上正本證明與原本無異。
本件不得抗告。
中    華    民    國    97    年    8     月    29    日
                                書  記  官  馬蕙梅


司法院資訊處製作；財團法人民間司法改革基金會備份。
